【裁判字號】    92,台上,6472
【裁判日期】    921120
【裁判案由】    違反毒品危害防制條例
【裁判全文】
最高法院刑事判決                              九十二年度台上字第六四七二號
    上  訴  人  甲○○
                        （現另案在台灣桃園女子戒治所戒治中）
右上訴人因違反毒品危害防制條例案件，不服台灣高等法院中華民國九十二年七月三
十一日第二審判決（九十二年度上訴字第一四八五號，起訴案號：台灣士林地方法院
檢察署九十一年度毒偵字第八二六號），提起上訴，本院判決如左：
    主  文
上訴駁回。
    理  由
按刑事訴訟法第三百七十七條規定：上訴於第三審法院，非以判決違背法令為理由，
不得為之。是提起第三審上訴，應以原判決違背法令為理由，係屬法定要件。且必須
依據卷內資料為具體之指摘，並足據以辨認原判決已具備違背法令之形式，始屬相當
。本件原判決認定上訴人甲○○曾有多次違反麻醉藥品管理條例之犯罪紀錄，其最後
一次經台灣板橋地方法院於八十七年三月二十六日，以八十六年度訴字第二七○九號
判處有期徒刑六月確定，並於同年九月四日易科罰金執行完畢。嗣又因施用第二級毒
品安非他命案件，經送觀察、勒戒後，認無繼續施用毒品之傾向，而由台灣士林地方
法院檢察署檢察官於八十九年六月十二日，以八十九年度毒偵字第一四四二號不起訴
處分確定。詎其仍不知悔改，復於九十一年五月十二日，在台北市○○區○○街九十
四號五樓分別施用第一級毒品嗎啡（起訴書誤載為海洛因）及第二級毒品安非他命（
施用第二級毒品部分業經原審判決確定），嗣於同年五月十三日上午八時三十分許為
警查獲，並經台灣士林地方法院以九十一年度毒聲字第一一一○號裁定送觀察、勒戒
後，認有繼續施用毒品之傾向等情。因而維持第一審論處上訴人施用第一級毒品（累
犯）罪刑之判決，而駁回上訴人在第二審之上訴。已敘明右揭事實，業據上訴人在第
一審及原審自白不諱，而其尿液經送檢驗結果，亦呈嗎啡陽性反應，有國防部憲兵司
令部刑事鑑識中心鑑驗通知書一份在卷可稽，足見其自白與事實相符，其施用第一級
毒品犯行應堪認定。查上訴人前因施用毒品案件，經法院裁定送觀察、勒戒後，認無
繼續施用毒品之傾向而予以釋放，並由台灣士林地方法院檢察署檢察官於八十九年六
月十二日以八十九年度偵字第一四四二號不起訴處分確定，有該不起訴處分書、被告
全國前案紀錄表、台灣高等法院檢察署刑案記錄簡覆表、台灣士林地方法院檢察署刑
案資料查註紀錄表各在卷可稽。上訴人於五年內再犯本件毒品危害防制條例第十條第
一項之罪，既經檢察官提起公訴，自應依法論科，為其所憑之證據及認定之理由。並
以上訴人雖辯稱：伊係因女兒罹患癌症，而服用含有嗎啡之安眠藥等藥劑，並非故意
施用毒品云云。惟查上訴人於第一、二審已自承有施用毒品嗎啡之事實，且其有多次
施用毒品之犯罪前科紀錄，足見其深諳毒品之使用與後果，顯與一般單純未涉世之女
子不同，所辯非故意施用毒品一節，如何不足以採信，亦於理由內詳加指駁及說明。
核其所為之論斷，俱與卷內資料相符，從形式上觀察，原判決並無違背法令之情形。
上訴意旨並未依據卷內訴訟資料具體指摘原判決有何違背法令之情形，猶執其在原審
之辯解略謂：伊因其女兒罹患癌症，精神甚感痛苦，故而服食內含嗎啡成分之安眠藥
、止痛藥及抗憂鬱等藥物，並非故意施用毒品云云。無非就原判決已詳細說明其不予
採信之事項，再事爭辯，自不足據以辨認原判決已具備違背法令之形式，揆諸前揭說
明，其上訴為違背法律上之程式，應予駁回。
據上論結，應依刑事訴訟法第三百九十五條前段，判決如主文。
中      華      民      國    九十二    年     十一     月     二十     日
                              最高法院刑事第六庭
                                  審判長法官  吳  雄  銘
                                        法官  池  啟  明
                                        法官  石  木  欽
                                        法官  郭  毓  洲
                                        法官  吳  三  龍
      右正本證明與原本無異
                                              書  記  官
中      華      民      國    九十二    年     十一     月    二十五    日
                                                                        Ｒ


司法院資訊處製作；財團法人民間司法改革基金會備份。
